---
title: "GLM"
output: html_document
---

```{r}
aus_data_states = read.csv2(file.choose(), sep = ",")
aus_data_states$Quarter = factor(aus_data_states$Quarter)
aus_data_states$OriginalCost = as.numeric(aus_data_states$OriginalCost)
```

```{r}
aus_data_states$X = NULL
summary(aus_data_states)
```

```{r}
tail(aus_data_states)
```


```{r}
levels(aus_data_states$Quarter)
levels(aus_data_states$State)
levels(aus_data_states$Type)
```


```{r}
library(ggplot2)
#ggplot(aus_data_states,aes(x=Year,y=OriginalCost))+geom_col()+scale_x_discrete(breaks = seq(1967,2010,by=3))
ggplot(aus_data_states,aes(x=Quarter,y=OriginalCost))+geom_col()
ggplot(aus_data_states,aes(x=Type,y=OriginalCost))+geom_col()
ggplot(aus_data_states,aes(x=State,y=OriginalCost))+geom_col()+theme(axis.text.x=element_text(angle=90))
```




```{r}
fit = glm(formula = OriginalCost ~ Quarter + State + Type , data = aus_data_states, family = Gamma())
summary(fit)
```

Déviance résiduelle inférieure à la déviance nulle, ainsi notre modèle est plus performant que le modèle à 1 seul paramètre (qui correspond à la déviance nulle), donc il a un puvour explicatif
La déviance résiduelle est inférieure au nombre d'observations.

Intercept : moyenne globale du modèle
Aucune des classes significative par rapport à la classe de référence

```{r}
library(car)
Anova(fit)
```

```{r}
anova(fit, test="Chisq")
```
ANOVA : pour tester la significativité des variables par rapport au modèle
Variables Type et Quarter par significatives au seuil de 5%

```{r}
fit = glm(formula = OriginalCost ~ Quarter + State , data = aus_data_states, family = Gamma())
summary(fit)
```




```{r}
#183 observations
#3 variables explicatives
#nombre de classes : 3+11+8+1=23

qchisq(0.95,183-23)
```
Quantile d'une loi du Khi-deux à 183-23 ddl > Residual Deviance => le modèle semble pertinent

On veut maintenant tester un autre type de GLM : le GLM Gaussien

```{r}
fit_gaussian = glm(formula = OriginalCost ~ Quarter + State + Type, data = aus_data_states, family = gaussian())
summary(fit_gaussian)
```

Déviance résiduelle < Déviance nulle => pouvoir explicatf du modèle
Cependant Déviance résiduelle fortement supérieure au quantile de la loi Khi-deux calculé précédemment (190)

```{r}
anova(fit_gaussian, test="Chisq")
```

Comme pour le GLM Gamma les variables Quarter et Type ne sont pas significatives
Modélisation avec GLM Gaussien avec fonction de lien identité (correspond à une modèle linéaire classique) à rejetter



#GLM Poisson : 

```{r}
frequence = aggregate(aus_data_states$Type, by = aus_data_states["Year"], FUN = length)
colnames(frequence) = c("Year","Frequence per year")
aus_data = merge(aus_data_states, frequence )
```

```{r}
head(aus_data)
```


```{r}
colnames(aus_data)
```

```{r}
library(ggplot2)
ggplot(aus_data,aes(x=Quarter,y=aus_data$`Frequence per year`))+geom_col()
ggplot(aus_data,aes(x=Type,y=aus_data$`Frequence per year`))+geom_col()
ggplot(aus_data,aes(x=State,y=aus_data$`Frequence per year`))+geom_col()+theme(axis.text.x=element_text(angle=90))
```


```{r}
fit_poisson = glm(formula = aus_data$`Frequence per year` ~ Quarter + State + Type , data = aus_data, family = poisson )
summary(fit_poisson)
```

```{r}
library(car)
Anova(fit_poisson)
```


```{r}
anova(fit_poisson, test="Chisq")
```

